【裁判字號】    98,聲,155
【裁判日期】    980610
【裁判案由】    返還提存物
【裁判全文】
臺灣雲林地方法院民事裁定               98年度聲字第155號
聲  請  人  聯邦商業銀行股份有限公司
法定代理人  乙○○
代  理  人  丙○○
相  對  人  甲○○
上列當事人間聲請返還提存物事件，本院裁定如下：
    主  文
臺灣桃園地方法院97年度存字第一五一四號提存事件聲請人所提
存之中央政府建設公債九十四年度甲類第二期債券新臺幣壹拾萬
元，准予返還。
    理  由
一、按訴訟終結後，供擔保人證明已定20日以上之期間，催告受
    擔保利益人行使權利而不行使，或法院依供擔保人之聲請通
    知受擔保利益人於一定期間內行使權利並向法院為行使權利
    之證明而未證明者，法院應依供擔保人之聲請，以裁定命返
    還其提存物，民事訴訟法第104 條第1 項第3 款定有明文。
    前開規定，於其他依法令供訴訟上之擔保者準用之，同法第
    106 條亦定有明文。又於因假扣押供擔保之情形，所謂之「
    訴訟終結」，固係指假扣押裁定及假扣押執行程序均不存在
    者而言，惟強制執行法第132 條第3 項規定債權人收受假扣
    押裁定後已逾30日者不得聲請執行，是供擔保之債權人於逾
    上開期限後，已不得再聲請執行假扣押，自不因其未聲請撤
    銷假扣押裁定，而影響其依民事訴訟法第106 條準用同法第
    104 條第1 項第3 款規定行使定期催告及聲請返還擔保物之
    權利，最高法院著有88年度臺抗字第682 號裁定要旨可資參
    照。
二、本件聲請意旨略以：聲請人前遵本院97年度裁全字第642 號
    民事裁定，為擔保臺灣桃園地方法院97年度司執全字第1247
    號假扣押執行，曾提供面額新臺幣（下同）100,000 元之中
    央政府建設公債94年度甲類第2 期債券為擔保金，並以該院
    97年度存字第1514號提存事件提存在案。茲因聲請人業已聲
    請撤回假扣押執行，並塗銷對相對人所有財產之查封登記在
    案，聲請人並聲請本院98年度聲字第28號民事案件定20日之
    期間通知受擔保權利人即相對人行使權利並向法院為行使權
    利之證明，惟相對人並未為之，為此聲請裁定返還擔保金等
    語。
三、經核聲請人主張之事實，業據其提出本院97年度裁全字第64
    2 號民事裁定、臺灣桃園地方法院97年度存字第1514號提存
    書等影本及本院98年度聲字第28號民事裁定暨確定證明書正
    本各1 件為證，並經本院依職權調閱本院98年度聲字第28號
    民事裁定卷，查明屬實，自堪信聲請人前開主張為真實。聲
    請人於聲請撤回假扣押之執行後，向本院聲請裁定命相對人
    於20日內，就其因假扣押執行所生之損害行使權利，並向本
    院為行使權利之證明，經本院於98年2 月25日以98年度聲字
    第28號為裁定，該裁定於98年2 月27日送達於相對人，而相
    對人迄今仍未向本院為行使權利之證明，亦據本院調閱98年
    度聲字第28號卷宗審核無誤。從而聲請人依首開規定聲請返
    還提存物，自無不合，應予准許。
四、依民事訴訟法第106 條前段、第104 條第1 項第3 款、第77
    條之19第1 項前段，裁定如主文。
中    華    民    國    98    年    6     月    10    日
                  民事第二庭    法  官  楊欣怡
如對本裁定抗告須於裁定送達後10日內向本院提出抗告狀，並應
繳納抗告裁判費新臺幣1,000 元。
中    華    民    國    98    年    6     月    10    日
                                書記官  林美鳳


司法院資訊處製作；財團法人民間司法改革基金會備份。
